es: Dedo en el que se lleva: Cualquier dedo; Dedo índice; Dedo medio; Varios dedos; Dedo meñique; Dedo anular; Pulgar; Otro
ro-RO: Purtat pe deget: Orice deget; Arătător; Degetul mijlociu; Mai multe degete; Degetul mic; Inelar; Degetul mare; Altele
hr-HR: Istrošeni prst: Bilo koji prst; Kažiprst; Srednji prst; Više prstiju; Mali prst; Prstenjak; Palac; Ostalo
pt-PT: Dedo de utilização: Qualquer dedo; Dedo indicador; Dedo médio; Vários dedos; Dedo mindinho; Dedo anelar; Polegar; Outro
th: นิ้วที่สึกหรอ: นิ้วใดก็ได้; นิ้วชี้; นิ้วกลาง; หลายนิ้ว; นิ้วก้อย; นิ้วนาง; นิ้วหัวแม่มือ; อื่นๆ
tr: Takılacağı parmak: Herhangi bir parmak; İşaret parmağı; Orta parmak; Birden fazla parmak; Serçe parmak; Yüzük parmağı; Başparmak; Diğer
sl-SI: Prst, na katerem se nosi: Kateri koli prst; Kazalec; Sredinec; Več prstov; Mezinec; Prstanec; Palec; Drugo
ja: 装着する指: どの指でも; 人差し指; 中指; 複数の指; 小指; 薬指; 親指; その他
fr: Doigt de port: N’importe quel doigt; Index; Majeur; Plusieurs doigts; Auriculaire; Annulaire; Pouce; Autre
zh-CN: 佩戴手指: 任意手指; 食指; 中指; 多个手指; 小指; 无名指; 拇指; 其他
da: Bæres på finger: Vilkårlig finger; Pegefinger; Langefinger; Flere fingre; Lillefinger; Ringfinger; Tommelfinger; Andet
zh-TW: 佩戴手指: 任意手指; 食指; 中指; 多根手指; 小指; 無名指; 拇指; 其他
sv: Bärfinger: Vilket finger som helst; Pekfinger; Långfinger; Flera fingrar; Lillfinger; Ringfinger; Tumme; Övrigt
nl: Vinger waarop gedragen: Elke vinger; Wijsvinger; Middelvinger; Meerdere vingers; Pink; Ringvinger; Duim; Overig
lt-LT: Nešiojamas ant piršto: Bet kuris pirštas; Smilius; Didysis pirštas; Keli pirštai; Mažylis; Bevardis pirštas; Nykštys; Kita
ru: Палец ношения: Любой палец; Указательный палец; Средний палец; Несколько пальцев; Мизинец; Безымянный палец; Большой палец; Другое
en: Worn-on finger: Any finger; Index finger; Middle finger; Multiple fingers; Pinky; Ring finger; Thumb; Other
ko: 착용 손가락: 모든 손가락; 검지; 중지; 여러 손가락; 새끼손가락; 약지; 엄지; 기타
de: Tragefinger: Beliebiger Finger; Zeigefinger; Mittelfinger; Mehrere Finger; Kleiner Finger; Ringfinger; Daumen; Sonstige
sk-SK: Nosí sa na prste: Akýkoľvek prst; Ukazovák; Prostredník; Viacero prstov; Malíček; Prstenník; Palec; Iné
el: Δάχτυλο τοποθέτησης: Οποιοδήποτε δάχτυλο; Δείκτης; Μέσο δάχτυλο; Πολλαπλά δάχτυλα; Μικρό δάχτυλο; Παράμεσος; Αντίχειρας; Άλλο
it: Dito di utilizzo: Qualsiasi dito; Indice; Medio; Più dita; Mignolo; Anulare; Pollice; Altro
hu: Ujj, amelyen viselik: Bármelyik ujj; Mutatóujj; Középső ujj; Több ujj; Kisujj; Gyűrűsujj; Hüvelykujj; Egyéb
bg-BG: За носене на пръста: Който и да е пръст; Показалец; Среден пръст; Няколко пръста; Кутре; Безименен пръст; Палец; Друго
fi: Sormustinsormi: Mikä tahansa sormi; Etusormi; Keskisormi; Useampi sormi; Pikkusormi; Nimetön; Peukalo; Muu
pt-BR: Dedo de uso: Qualquer dedo; Dedo indicador; Dedo médio; Vários dedos; Dedo mindinho; Dedo anelar; Polegar; Outros
pl: Palec noszenia: Dowolny palec; Palec wskazujący; Palec środkowy; Wiele palców; Mały palec; Palec serdeczny; Kciuk; Inne
vi: Ngón tay bị mòn: Ngón bất kỳ; Ngón trỏ; Ngón giữa; Nhiều ngón; Ngón út; Ngón áp út; Ngón cái; Khác
nb: Brukes på hvilken finger: Hvilken som helst finger; Pekefinger; Langefinger; Flere fingre; Lillefinger; Ringfinger; Tommel; Annet
cs: Prst pro nošení: Libovolný prst; Ukazováček; Prostředníček; Více prstů; Malíček; Prsteníček; Palec; Jiné